# 求助陈老师，资本公积能否大股东独享？

提问人：豆豆她爹 时间：2020-09-08 21:58:00
陈老师，您好。目前有个资本公积是否能让大股东独自享有的问题想请教一下？国企客户下属非全资子公司因为资产负债率过高、净资产为负数导致无法进行外部融资。所以计划对该家子公司进行单方面资金支持，对于资金支持部分记入资本公积，同时与其他股东签署协议约定该笔资金增加的资本公积由大股东独自享有，等后期该子公司扣除该笔资金之后的净资产为正再转增实收资本。因为实务操作中未遇到该种案例（剔除国有独享资本公积的特殊案例），并且个人认为上述资金支持行为不符合资本公积的定义和核算范围，所以想请教一下，该笔处理是否可行？
谢谢您了。

回答人：chenyiwei
从法律上不禁止有限责任公司的部分资本公积由某个股东单独享有，但在会计上考虑是否符合确认为权益的条件时，需要考虑的问题：
1 、该大股东是否有权要求收回这部分资本公积？包括大股东单方面要求，或者在满足某项条件时自动触发？
2 、日后该部分资本公积转为实收资本时，转股价格和比例如何确定？是否满足“固定换固定”的要求，即可转换的股份数量和转换后股比是否已经确定？

提问人：豆豆她爹 时间：2020-09-09 16:48:00
多谢陈老师了。关于您提示的两个问题，如果在协议中明确约定不管出现任何情况，大股东均不会收回相关出资及明确未来转股的价格和比例，是否就可以满足记入资本公积的条件。只要其中一条不满足，相关出资就更符合负债的条件。

回答人：chenyiwei
基本可以这样理解。